Inventaris van het archief van het Tijdschrift voor Geschiedenis: Redactie, 1919-1991
Nationaal Archief, Den Haag
Tijdschrift voor Geschiedenis
TvG
1919-1991
I25642
3.00 meter; 111 inventarisnummers.
Nationaal Archief, Den Haag
Tijdschrift voor Geschiedenis, Redactie
Notulen van de redactievergaderingen, met agenda's en bijlagen. Briefwisseling van de secretaris van de redactie. Tevens enige (polemische) correspondentie (J.G. van Dillen en H.E. van Gelder, o.a. over P. Geyl) betreffende historische opvattingen. Bevat ook enige foto's van het diner ter gelegenheid van het 100 jarig bestaan van het Tijdschrift voor Geschiedenis in 1986.
Archiefvorming
Geschiedenis van het archiefbeheer
De verwerving van het archief
Het archief is door schenking verworven
15.05; 2.19
Aanwijzingen voor de gebruiker
Openbaarheidsbeperkingen
Volledig openbaar.
Materiële beperkingen
Aanvraaginstructie
Openbare archiefstukken kunnen online worden aangevraagd en gereserveerd. U kunt dit ook via de terminals in de studiezaal van het Nationaal Archief doen. Om te kunnen reserveren dient u de volgende stappen te volgen:
U maakt een profiel aan op www.gahetna.nl, en logt vervolgens in
Via de archiefinventaris (alleen de beschrijvingen met rode nummers) selecteert u het gewenste archiefstuk door op de knop 'Reserveren' te klikken
In het volgende scherm geeft u aan op welke dag u het archiefstuk wilt inzien
Indien u zich bevindt in de studiezaal en een tafelnummer heeft ontvangen kunt u dit nummer vermelden. Als u geen tafelnummer heeft kunt u tafelnummer 777 laten staan
Vervolgens bevestigt u uw reservering door deze te versturen.
Verwant materiaal
Beschikbaarheid van kopieën
Beschrijving van de series en archiefbestanddelen
- Archivalia 1919-1980
  - Notulen van de redactievergaderingen, 1923-1925, 1927-1942, 1945-1957, 1959-1968; 1; 4 katernen
  - Notulen van de redactievergaderingen, met agenda's en bijlagen, 1967-1980; 2; 1 omslag
    De notulen van de vergadering op 17 mei 1974 ontbreken.
  - Briefwisseling van de secretaris van de redactie, 1919-1916; 3-5; 3 pakken
    - 1919-1932, 3
    - 1932-1952, 4
    - 1953-1961, 5
  - Briefwisseling van de secretaris van de redactie, 1962-1980; 6-23; 18 pakken
    Alfabetisch geordend op afzender.
    - 1962-1963, 6
    - 1964, 7
    - 1965, 8
    - 1966, 9
    - 1967, 10
    - 1968, 11
    - 1969, 12
    - 1970, 13
    - 1971, 14
    - 1972, 15
    - 1973, 16
    - 1974, 17
    - 1975, 18
    - 1976, 19
    - 1977, 20
    - 1978, 21
    - 1979, 22
    - 1980 januari-maart, 23
  - Teksten van artikelen over "Prins Frederik en de Orde der Vrijmetselaren: door K.F.H. de Kroon, "Motieven uit de Servische mythologie; de geestelijke held Kroonprins Marko" door Th. De Beishuizen en :'''Opstel over Palestina" door N.N., z.d.; 24; 3 stukken
  - "Discussies". Stukken betreffende meningsverschillen tussen historici, 1926-1931, 1939; 25-27; 3 omslagen
    - Stukken betreffende de plaatsing van artikelen van P. Geyl, E. van Raalte en Th.J.G. Locher over een publicatie van Henri Pirenne en hun onderlinge controverse daarover, 1926-1929, 25
    - Briefwisseling tussen J.G. van Dillen en H.E. van Gelder over de kritische recensie van eerstgenoemde over De Groot-Nederlandsche gedachte, tweede bundel, van P. Geyl, 1930-1931, 26
    - Briefwisseling tussen J.G. van Dillen en D. Th. Enklaar over de opvattingen van Franz Petri en Ernst Gamillscheg over de Volksverhuizingen, 1939, 27
  - Stukken betreffende het 40-jarig jubileum van M.G. de Boer als redacteur van het Tijdschrift voor Geschiedenis en knipsels betreffende zijn 80e en 90e verjaardag en zijn overlijden, 1934, 1947, 1957-1958; 28; 1 omslag
  - Proefnummer van het Tijdschrift voor Geschiedenis, wervingscirculaires en kranteknipsels over het Tijdschrift en zijn medewerkers, de uitgeversfirma Noordhoff en de historische wetenschap in Nederland en Duitsland, 1920, 1922, 1929, 1935, 1938, 1942, 1958, 1960 en z.d; 29; 1 omslag
- Aanvulling 2000 op de plaatsingslijst van het archief van de redactie van het Tijdschrift voor Geschiedenis lopend over de jaren 1983-1991
  - Correspondentie van de secretaris van de redactie, 1983-1991; 30-44; 15 omslagen
    - 1983, 2e helft., 30
    - 1984, 2e helft., 31
    - 1985, 32
    - 1986, 1e helft., 33
    - 1986, 2e helft, 34
    - 1987, 1e helft., 35
    - 1987, 2e helft, 36
    - 1988, 1e helft., 37
    - 1988, 2e helft., 38
    - 1989, 1e helft., 39
    - 1989, 2e helft., 40
    - 1990, 1e helft., 41
    - 1991, 2e helft., 42
    - 1991, 1e helft., 43
    - 1991, 2e helft., 44
  - Foto's van het diner ter gelegenheid van het 100 jarig bestaan van het Tijdschrift voor Geschiedenis in 1986., 45; 8 stukken
- Tweede aanvulling 2002 op de plaatsingslijst van het archief van de redactie van het Tijdschrift voor Geschiedenis lopend over de jaren (1977)1980-2001
  - Notulen van redactievergaderingen met agenda’s en bijlagen, 1977-2001; 46-53; 8 omslagen
    Notulen van vergaderingen in 1987-1995 ontbreken
    - 1977-1980, 46
    - 1981-1986, 47
    - 1996, 48
    - 1997, 49
    - 1998, 50
    - 1999, 51
    - 2000, 52
    - 2001, 53
  - Notulen van redactievergaderingen met agenda’s en bijlagen, 1977-2001; 54-80; 6 omslagen, 21 pakken
    De serie 1980-1991 is alfabetisch geordend op naam van afzender en geadresseerde. Correspondentie 1993-1996 is gesplitst in ingekomen en minuten van uitgaande stukken. Bij de briefwisseling 1998-2001 zijn deze twee series samengevoegd.
    Correspondentie 1987, 1989, 1990, 1992 en 1997 ontbreekt (zie ook inv.nrs.81-99).
    - 1980, 1 april – 1981, 31 maart, letters A t/m M, 54
    - 1980, 1 april – 1981, 31 maart, letters N t/m Z, 55
    - 1981, 1 april – 1982, 31 maart, letters A t/m M, 56
    - 1981, 1 april – 1982, 31 maart, letters N t/m Z, 57
    - 1982, 1 april – 1982, 1 oktober, letters A t/m Z, 58
    - 1982, 1 oktober-1983, 1 april, letters A t/m M, 59
    - 1982, 1 oktober – 1983, 1 april, letters N t/m Z, 60
    - 1983, 1 april – 1983, 31 oktober, letters A t/m Z, 61
    - 1983, 1 november – 1984, 31 mei, letters A t/m Z, 62
    - 1984, 1 juni – 1984, 31 november, letters A t/m Z, 63
    - 1984, 1 december – 1985, 31 mei, letters A t/m Z, 64
    - 1985, 1 juni – 1985, 31 december, letters A t/m Z, 65
    - 1986, 1 januari – 1986, 30 juni, letters A t/m Z, 66
    - 1986, 1 juli – 1986, 31 december, letters A t/m Z, 67
    - 1988 Minuten van uitgaande stukken, januari-juli 1988, 68
      Betreft computeruitdraai gemaakt met een matrixprinter
    - 1991, letters A t/m Z, 69
    - 1993, ingekomen brieven, 70
    - 1993, minuten van uitgaande brieven, 71
    - 1994, ingekomen brieven., 72
    - 1994, minuten van uitgaande brieven., 73
    - 1995, ingekomen brieven, 74
    - 1995, minuten van uitgaande brieven, 75
    - 1996, ingekomen brieven., 76
    - 1998, 77
    - 1999, 78
    - 2000, 79
    - 2001, 80
  - Briefwisseling met redactieleden en auteurs over het redigeren van artikelen, 1987-2001; 81-93; 3 omslagen, 10 pakken
    Stukken zijn per artikel opgeborgen op datum van het jongste stuk
    - 1987-1988, 81
    - 1989, 82
    - 1990-1991, 83
    - 1992, 84; 1 pak
    - 1993, 85; 1 pak
    - 1994, 86; 1 pak
    - 1995, 87; 1 pak
    - 1996, 88; 1 pak
    - 1997, 89; 1 pak
    - 1998, 90; 1 pak
    - 1999, 91; 1 pak
    - 2000, 92; 1 pak
    - 2001, 93; 1 pak
  - Stukken betreffende de samenstelling van themanummers, 1985-1992; 94-99; 6 omslagen
    - Themanummer 1987 over ‘immigratie’ 1985-1987, 94
    - Themanummer 1988 over ‘ de bijdrage van de geschiedwetenschap aan andere wetenschappen’ 1987-1988, 95
    - Themanummer 1989 over ‘revolutie en contrarevolutie’ 1985-1989, 96
    - Themanummer 1990 over ‘geschiedenis en computer’ 1989, 97
    - Themanummer 1991 over ‘kunst en samenleving’ 1990-1991, 98
    - Themanummer 1992 over ‘europese expansie’/“binnenste buiten gekeerd” 1992, 99
  - Ingekomen opgaven van jaarlijks aan universitaire instellingen in Nederland en België verdedigde Nederlandse proefschriften betreffende geschiedenis, 1982-1994; 100-103; 4 omslagen
    - 1982, 100
    - 1991, 101
    - 1992, 102
    - 1994, 103
  - Auteursrichtlijnen, 1977 en z.d.; 104; 1 omslag
  - Naam en adreslijsten van redactieleden en contactpersonen bij relevante instellingen, almede ledenlijsten van het Nederlands Historisch Genootschap en de Nederlandse Vereniging voor Zeegeschiedenis, 1979-1985; 105; 1 pak
  - Stukken betreffende het aanvragen van subsidie voor het maken van de bibliografisch overzichten, 1992-1994; 106; 1 omslag
  - Trefwoordenlijsten van SWIDOC voor de ontsluiting van tijdschriftartikelen, 1996; 107; 1 omslag
  - 1997 tegenover 1998 Jaargangen vergeleken, een statische analyse van twee jaar boekbesprekingen en aankondigingen in TvG, stageverslag L.J.G. Schreven, 1999; 108; 1 omslag
  - Handleiding voor de Database van het Tijdschrift voor Geschiedenis, Jasper Oorthuys, 1999; 109; 1 omslag
  - Verslag lezersonderzoek Tijdschrift voor Geschiedenis, Marloes Hulsken, 2001; 110; 1 omslag
  - Stukken betreffende overleg met uitgeverij Wolters-Noordhoff over aanpassing van de redactionele formule, van het imago en van de de lay-out van het Tijdschrift voor Geschiedenis, 1992; 111; 1 omslag